臺灣板橋地方法院刑事裁定　　　　　　100年度撤緩字第152號
聲　請　人　臺灣板橋地方法院檢察署檢察官
受　刑　人　曾添魚
上列聲請人因受刑人公共危險案件（臺灣臺北地方法院99年度交
簡字第76號），聲請撤銷緩刑（100 年度執聲字第1487號），本
院裁定如下：
    主  文
曾添魚之緩刑宣告撤銷。
    理  由
一、聲請意旨略以：受刑人曾添魚因公共危險案件，經臺灣臺北
    地方法院以99年度交簡字第76號判決判處有期徒刑6 月，緩
    刑2 年，於民國99年9 月20日確定在案。依前揭判決所載，
    受刑人應自99年9 月20日起，於每月20日前匯款新臺幣（下
    同）5 千元予被害人廖宜潔，經被害人具狀表示，受刑人自
    第三期之後即未按時繳交，且自100 年3 月起即未匯款，顯
    已合於刑法第75條之1 第1 項第4 款所定得撤銷緩刑宣告之
    原因；另受刑人於緩刑期內即100 年2 月14日再因公共危險
    案件，經本院以100 年度交簡字第1482號判決判處有期徒刑
    5 月，並於100 年4 月25日確定，足見並非一時失慮，已違
    反先前判決被告緩刑之基本目的，原宣告之緩刑難收其預期
    效果，而有執行刑罰之必要，合於刑法第75條之1 第1 項第
    2 款所定得撤銷緩刑宣告之原因，爰依刑事訴訟法第476 條
    規定，聲請撤銷對於受刑人前開緩刑之宣告。
二、按受緩刑之宣告，而有違反刑法第74條第2 項第1 款至第8
    款所定負擔情節重大者，足認原宣告之緩刑難收其預期效果
    ，而有執行刑罰之必要者，得撤銷緩刑之宣告；受緩刑之宣
    告，於緩刑期內因故意犯他罪，而在緩刑期內受6 月以下有
    期徒刑、拘役或罰金之宣告確定者，足認原宣告之緩刑難收
    其預期效果，而有執行刑罰之必要者，得撤銷其宣告，刑法
    第75條之1 第1 項第2 款、第4 款分別定有明文。
三、查受刑人曾添魚前因肇事逃逸公共危險案件，經臺灣臺北地
    方法院以99年度交簡字第76號判決判處有期徒刑6 月，緩刑
    2 年，於99年9 月20日確定在案，且該判決主文諭知受刑人
    應給付被害人廖宜潔10萬元，自99年9 月20日起，於每月20
    日前匯款5 千元至清償完畢為止，惟受刑人自100 年3 月起
    ，迄至本院100 年6 月30日開庭訊問時止，均未曾償付被害
    人前揭金額等情，業經被害人陳明在卷，且為受刑人所不爭
    執，並有上揭刑事判決書及臺灣高等法院被告前案紀錄表在
    卷足憑；另受刑人於緩刑期內之100 年2 月14日，即故意犯
    服用酒類不能安全駕駛動力交通工具而駕駛罪，且因受刑人
    已係第三次違犯刑法第185 條之3 罪責，故經本院以100 年
    度交簡字第1482號判決判處有期徒刑5 月，而於100 年4 月
    25日確定，同有上揭刑事判決書及臺灣高等法院被告前案紀
    錄表在卷可佐。爰審酌受刑人前於肇事逃逸公共危險案件中
    ，係因與被害人達成和解，同時約定餘款10萬元願依前揭方
    式分期給付，經被害人表示原諒並同意給予其緩刑，始由法
    院給予緩刑宣告寬典，詎其事後竟遲未履行法院依刑法第74
    條第2 項第3 款所定之負擔，且累積金額至本院開庭訊問時
    已達2 萬元而屬情節重大；另受刑人係因欠乏尊重其他用路
    人生命安全觀念，駕駛計程車致人受傷後逃逸等節，甫於99
    年9 月20日獲緩刑宣告確定，竟不知謹記教訓戒慎其行，仍
    旋於100 年2 月14日，酒醉駕駛計程車上路以致肇事，嚴重
    漠視公眾安全，是除可徵受刑人並無因受前案刑之宣告即知
    所警惕，未見其悔悟自新之心甚明外，亦足認原宣告之緩刑
    已難收預期效果，而有執行刑罰之必要，且聲請人所為撤銷
    緩刑之聲請，亦在本院100 年度交簡字第1482號判決確定後
    6 個月以內。從而，本件合於前開刑法規定之要件，聲請人
    所為之聲請有理由，應予准許。
四、依刑法第75條之1 第1 項第2 款、第4 款、刑事訴訟法第47
    6 條，裁定如主文。
中    華    民    國   100    年    7     月    5     日
                  刑事第七庭  法  官  張 兆 光
上列正本證明與原本無異。
如不服本裁定，應於裁定送達後五日內敘明抗告理由，向本院提
出抗告狀。
                              書記官  曹 秋 冬
中    華    民    國   100    年    7     月    5     日